【裁判字號】    90,易,35
【裁判日期】    900608
【裁判案由】    過失傷害
【裁判全文】
臺灣花蓮地方法院刑事判決                              九十年度易字第三五號
    公  訴  人  臺灣花蓮地方法院檢察署檢察官
    被      告  乙○○
    輔  佐  人  丙○○
右列被告因過失傷害案件，經檢察官提起公訴（八十九年度偵字第三二五五號），本
院判決如左：
    主  文
乙○○無罪，令入相當處所，施以監護貳年。
    理  由
一、公訴意旨略以：被告乙○○意圖自殺，於民國八十九年七月十六日下午二時五十
    分許，自花蓮市○○街遠東百貨十一樓跳下，於墬落地面之際，壓倒機車上之騎
    士甲○○，致甲○○受有右第四至六肋骨骨折及血胸、肝脾及橫結腸裂傷、右脛
    骨及腓骨骨折、右臂神經叢受傷、第十及第十一胸椎骨折等傷害，因認被告涉有
    刑法第二百八十四條第一項過失傷害罪嫌云云。
二、訊據被告乙○○固坦承於右揭時地跳樓自殺之事實，惟否認有過失傷害之犯行，
    辯稱：其並未撞到任何人等語。經查甲○○於右揭時地，欲找機車停車位，遭不
    明物體墬落砸中，而受有右第四至六肋骨骨折及血胸、肝脾及橫結腸裂傷、右脛
    骨及腓骨骨折、右臂神經叢受傷、第十及第十一胸椎骨折等傷害，並立即陷入昏
    迷等情，業據告訴人甲○○於警訊及偵查中指訴綦詳，核與證人王嘉齡於警訊中
    證述：當天搭乘告訴人機車上包，到事發地點，剛下車前往附近飲食店後，隔一
    分鐘左右，聽到外面碰一聲，回頭看到告訴人滿身是血躺在馬路上，被告也躺在
    那一邊等情節相符，並有現場照片四張、診斷證明書及病情說明書各一紙附卷可
    稽。是被告確有過失傷害之犯行，應堪認定。
三、按被告之行為不罰者，應諭知無罪之判決；又心神喪失人之行為，不罰，刑事訴
    訟法第三百零一條第一項及刑法第十九條第一項分別定有明文。經查被告於警訊
    及偵審中均多次供稱：「是神明指示我去該處跳樓的」、「只有我撞到地下，我
    的前半生已結束，現在是新生」、「我是大羅天國的女婿，大羅天國戰敗，我要
    負責任，所以要尋死」、「我應已於當時死亡，現在的我是續生」等語。是被告
    之言談顯與常人有異。經將被告送往行政院國軍退除役官兵輔導委員會玉里榮民
    醫院鑑定被告精神狀況，認被告「服完兵役後，於花蓮某家公司上班，因表現良
    好而調往台中，但因壓力調整不好且受同事排擠，因而開始出現妄想及幻覺干擾
    ，並因此而辭職，返家後開始出現怪異行為，妄想從前同事仍在暗中害他，因而
    緊閉門窗，妄想自己是大順神的大元帥，且天上神佛正在大戰，他需返回天上指
    揮作戰，且聽到父親在仙界叫他跳下，因此於八十九年七月十六日跳樓，是被告
    目前存在的精神症狀，以妄想內容為主，且有潛在的情緒障礙，其妄想及視聽幻
    覺等症狀，會嚴重影響個案對於現實環境的判斷，而達心神喪失程度」等情，有
    該醫院九十年五月二日以（九十）玉醫醫字第二三四二號函附之精神狀況鑑定書
    一份在卷可參。且被告目前業經本院宣告為禁治產人，有本院九十年度禁字第一
    二號民事裁定書一份附卷足憑。是被告為上開過失傷害犯行時，已達心神喪失之
    程度。揆諸前揭之說明，被告處於心神喪失狀態之行為應屬不罰之列，依法即應
    諭知無罪之判決，並依刑法第八十七條第一項之規定，令被告進入相當之處所，
    施以監護二年，以期兼顧被告之權益與社會之安全。
據上論斷，應依刑事訴訟法第三百零一條第一項，刑法第十九條第一項、第八十七條
第一項，判決如主文。
本案經檢察官李子春到庭執行職務。
中      華      民      國    九十      年      六      月      八      日
                              臺灣花蓮地方法院刑事庭
                                  法  官  李世華
右正本證明與原本無異。
如對本判決不服，應於送達後十日內，向本院提出上訴狀。（應抄附繕本）告訴人或
被害人如對於本判決不服者，應具備理由請求檢察官上訴，其上訴期間之計算係以檢
察官收受判決正本之日期為準。
                                  法院書記官
中      華      民      國    九十      年      六      月      十二    日


司法院資訊處製作；財團法人民間司法改革基金會備份。
